臺灣嘉義地方法院刑事裁定
111年度聲字第328號
聲  請  人  臺灣嘉義地方檢察署檢察官
受  刑  人  陳建文


                    
上列聲請人因受刑人數罪併罰有二裁判以上，聲請定其應執行之
刑（111年度執字第961號），本院裁定如下：
    主  文
陳建文因犯如附表一所示各罪所處之刑，所處有期徒刑部分，應
執行有期徒刑參年玖月。因犯如附表二所示各罪所處之刑，所處
有期徒刑部分，應執行伍年壹月。
    理  由
一、聲請意旨略以：受刑人陳建文因犯竊盜等案件，先後經法院
    判決確定如附表一、二所示之刑，應依刑法第53條及第51條
    第5款分別定其應執行之刑，爰依刑事訴訟法第477條第1項
    之規定聲請裁定等語。
二、按數罪併罰，有2裁判以上者，依刑法第51條之規定，定其
    應執行之刑；宣告多數有期徒刑者，於各刑中之最長期以上
    ，各刑合併之刑期以下定其刑期，但不得逾30年。同法第53
    條、第51條第5款分別定有明文。又刑法第50條規定：「裁
    判確定前犯數罪者，併合處罰之。但有下列情形之一者，不
    在此限：一、得易科罰金之罪與不得易科罰金之罪。二、得
    易科罰金之罪與不得易服社會勞動之罪。三、得易服社會勞
    動之罪與不得易科罰金之罪。四、得易服社會勞動之罪與不
    得易服社會勞動之罪」「前項但書情形，受刑人請求檢察官
    聲請定應執行刑者，依第51條規定定之。」而本件屬刑法第
    50條第1項但書之情形，並經受刑人於判決確定後請求檢察
    官聲請定應執行刑，有定應執行刑調查表1份附卷可稽（本
    院卷第11頁、第33頁），並經本院當庭向受刑人確認無誤（
    本院卷第139頁），程序上並無不合，先予敘明。　
三、經查，受刑人所犯如附表一、二所示之罪，前後經本院、臺
    灣雲林地方法院、臺灣彰化地方法院、臺灣臺南地方法院分
    別判決判處如附表一、二所示之刑並均確定，有相關刑事判
    決及臺灣高等法院被告前案紀錄表在卷可稽。茲檢察官聲請
    就受刑人所犯如附表一、二所示各罪所處之刑定其應執行之
    刑，本院審核認聲請於法尚無不合。另審酌被告當庭就本案
    定應執行刑案件所表示之意見（本院卷第139頁），及審酌
    附表一、二所示之案件，除1次為施用毒品案件，其餘均為
    竊盜案件，並大多數集中在民國110年1月至3月間，並參酌
    各該判決，手法亦為類似，認如因此受有實質累加之此等重
    刑，處罰之刑度實有所超過其行為之不法內涵，亦造成受刑
    人人格因受此等長期刑而有所抹滅，暨審酌附表一、二均有
    備註欄所載曾定應執行刑之情形，爰就附表一、二有期徒刑
    部分分別定其應執行之刑。另其中有得易科罰金之有期徒刑
    ，但與其餘不得易科罰金之罪合併定應執行刑結果，已不得
    易科罰金，併此敘明。
四、依刑事訴訟法第477條第1項，刑法第50條第1項第1款、第2
    項、第51條第5款、第53條，裁定如主文。
中　　華　　民　　國　　111 　年　　5 　　月　　20　　日
                  刑事第三庭  法  官  方宣恩
上列正本證明與原本無異。
如不服本裁定，應於裁定送達後5日內向本院提出抗告狀（應附
繕本）。　　　　　　　　　
中　　華　　民　　國　　111 　年　　5 　　月　　20　　日
                              書記官  廖婉君
附表一(僅敘及有期徒刑)：
編　　　號  1 2 3 罪　　　名  竊盜 毒品危害防制條例 竊盜 宣　告　刑  有期徒刑2月，如易科罰金，以新臺幣1,000元折算一日。 有期徒刑7月 共2罪，各處有期徒刑4月，如易科罰金，均以新臺幣1,000元折算一日。 犯罪日期  109年10月30日 108年3月5日 (1)110年2月5日 (2)110年2月7日 偵查(自訴)機關 年 度 案 號  臺南地檢109年度營偵字第2342號 臺南地檢109年度撤緩毒偵字第332號 嘉義地檢110年度偵字第2338、2581、2659、2974、3363、3462、3768、3769、3774、3969、4229、4493、4497、4710、5303、6596號(聲請書僅記載2338號等) 最　後 事實審 法院 臺南地院 臺南地院 嘉義地院  案號 110年度簡字第59號 109年度訴字第1330號 110年度易字第300、331、368、377號（聲請書僅記載300號等）  判決日期 110年1月14日 110年4月26日 110年8月31日 確　定 判　決 法院 臺南地院 臺南地院 嘉義地院  案號 110年度簡字第59號 109年度訴字第1330號 110年度易字第300、331、368、377號（聲請書僅記載300號等)  判決確定日期 110年2月24日 110年6月2日 110年10月4日  備註   經本院以110年度聲字第929號裁定應執行有期徒刑3年4月，並經臺灣高等法院臺南分院111年度抗字第100號抗告駁回確定。   

編　　　號  4 5 6 罪　　　名  竊盜 竊盜 竊盜 宣　告　刑  共8罪，各處有期徒刑7月。 共3罪，各處有期徒刑8月。 有期徒刑4月，如易科罰金，以新臺幣1,000元折算一日。 犯 罪 日 期  (1)110年2月5日 (2)110年2月9日(2次) (3)110年2月10日 (4)110年2月14日 (5)110年2月16日(3次) (1)110年2月6日(2次) (2)110年2月18日 110年1月26日 偵查(自訴)機      關 年 度 案 號  嘉義地檢110年度偵字第2338、2581、2659、2974、3363、3462、3768、3769、3774、3969、4229、4493、4497、4710、5303、6596號(聲請書僅記載2338號等)  嘉義地檢110年度偵字第4655號 最　後 事實審 法院 嘉義地院  嘉義地院  案號 110年度易字第300、331、368、377號(聲請書僅記載300號等)  110年度朴簡字第258號  判決日期 110年8月31日 110年8月31日 110年9月16日 確　定 判　決 法院 嘉義地院 嘉義地院 嘉義地院  案號 110年度易字第300、331、368、377號(聲請書僅記載300號等)  110年度朴簡字第258號  判決確定日期 110年10月4日 110年10月4日 110年10月18日  備註   經本院以110年度聲字第929號裁定應執行有期徒刑3年4月，並經臺灣高等法院臺南分院111年度抗字第100號抗告駁回確定。   

編　　　號  7 8 （以下空白） 罪　　　名  竊盜 竊盜  宣　告　刑  共2罪，各處有期徒刑7月。 有期徒刑8月。  犯罪日期  (1)110年2月23日 (2)110年2月22日 110年2月23日  偵查(自訴)機關 年 度 案 號  嘉義地檢110年度偵字第4494、5083、5443號(聲請書僅記載4494號等)   最　後 事實審 法院 嘉義地院 嘉義地院   案號 110年度易字第591號 110年度易字第591號   判決日期 111年2月10日 111年2月10日  確　定 判　決 法院 嘉義地院 嘉義地院   案號 110年度易字第591號 110年度易字第591號   判決確定日期 111年3月15日 111年3月15日   備註      
附表二(僅敘及有期徒刑)：
編　　　號  1 2 3 罪　　　名  竊盜 竊盜 竊盜 宣　告　刑  共5罪，各處有期徒刑8月。 共2罪，各處有期徒刑7月。 共2罪，各處有期徒刑8月。 犯 罪 日 期  (1)110年3月18日 (2)110年3月20日(4次) (1)110年3月4日前某日 (2)110年3月14日19時至翌日4時前某時 (1)110年3月4日 (2)110年3月15日 偵查(自訴)機      關 年 度 案 號  彰化地檢110年度偵字第5100、5933號 雲林地檢110年度偵字第3062、3248、3304號(聲請書僅記載3062號等)  最　後 事實審 法院 彰化地院 雲林地院 雲林地院  案號 110年度易字第436號 110年度易字第392號 110年度易字第392號  判決日期 110年7月30日 110年10月26日 110年10月26日 確　定 判　決 法院 彰化地院 雲林地院 雲林地院  案號 110年度易字第436號 110年度易字第392號 110年度易字第392號  判決確定日期 110年8月27日 110年11月30日 110年11月30日  備註   定應執行有期徒刑1年10月。 定應執行有期徒刑1年8月。  

編　　　號  4 5 6 罪　　　名  竊盜 竊盜 竊盜 宣　告　刑  共2罪，各處有期徒刑3月，如易科罰金，均以新臺幣1,000元折算1日。 有期徒刑4月，如易科罰金，均以新臺幣1,000元折算1日。 共4罪，各處有期徒刑8月。 犯 罪 日 期  (1)110年3月4日前某日 (2)110年3月14日19時至翌日4時前某時 110年3月4日 (1)110年1月25日 (2)110年3月6日(2次) (3)110年3月11日 偵查(自訴)機      關 年 度 案 號  雲林地檢110年度偵字第3062、3248、3304號(聲請書僅記載3062號等)  臺南地檢110年度營偵字第678、1015、1157、1159號、110年度偵字第13093號(聲請書僅記載678號等) 最　後 事實審 法院 雲林地院 雲林地院 臺南地院  案號 110年度易字第392號 110年度易字第392號 110年度易字第505號  判決日期 110年10月26日 110年10月26日 110年9月22日 確　定 判　決 法院 雲林地院 雲林地院 臺南地院  案號 110年度易字第392號 110年度易字第392號 110年度易字第505號  判決確定日期 110年11月30日 110年11月30日 110年10月26日  備註   定應執行有期徒刑6月。  定應執行有期徒刑1年6月。 

編　　　號  7 8 9 罪　　　名  竊盜 竊盜 竊盜 宣　告　刑  共2罪，各處有期徒刑5月，如易科罰金，均以新臺幣1,000元折算1日。 有期徒刑7月。 共4罪，各處有期徒刑7月。 犯 罪 日 期  (1)110年1月9日 (2)110年3月11日 110年3月6日 (1)110年3月18日(3次) (2)110年3月20日 偵查(自訴)機      關 年 度 案 號  臺南地檢110年度營偵字第678、1015、1157、1159號、110年度偵字第13093號(聲請書僅記載678號等) 臺南地檢110年度營偵字第1158號 彰化地檢110年度偵字第14454、14455號 最　後 事實審 法院 臺南地院 臺南地院 彰化地院  案號 110年度易字第505號 110年度易字第671號 110年度易字第895號  判決日期 110年9月22日 110年9月24日 111年2月7日 確　定 判　決 法院 臺南地院 臺南地院 彰化地院  案號 110年度易字第505號 110年度易字第671號 110年度易字第895號  判決確定日期 110年10月26日 110年10月27日 111年3月9日(聲請書誤載106年1月26日)  備註   定應執行有期徒刑8月。  定應執行有期徒刑1年8月 

編　　　號  10 11 12 罪　　　名  竊盜 竊盜 竊盜 宣　告　刑  有期徒刑7月。 有期徒刑8月。 有期徒刑8月。 犯 罪 日 期  110年3月15日前某日時許(聲請書誤載為110年3月15日) 110年3月15日  110年2月27日  偵查(自訴)機      關 年 度 案 號  嘉義地檢110年度偵字第4494、5083、5443號(聲請書僅記載4494號)   最　後 事實審 法院 嘉義地院 嘉義地院 嘉義地院  案號 110年度易字第591號 110年度易字第591號 110年度易字第591號  判決日期 111年2月10日 111年2月10日 111年2月10日 確　定 判　決 法院 嘉義地院 嘉義地院 嘉義地院  案號 110年度易字第591號 110年度易字第591號 110年度易字第591號  判決確定日期 111年3月15日 111年3月15日 111年3月15日  備註